臺灣臺南地方法院刑事判決
111年度交易字第526號
公  訴  人  臺灣臺南地方檢察署檢察官
被      告  張俊淵


上列被告因公共危險案件，經檢察官提起公訴（111年度偵字第7
812號），被告就被訴事實為有罪之陳述，本院裁定進行簡式審
判程序，判決如下：
    主  文
張俊淵駕駛動力交通工具而吐氣所含酒精濃度達每公升零點二五
毫克以上，處有期徒刑陸月，併科罰金新臺幣貳萬元，有期徒刑
如易科罰金，罰金如易服勞役，均以新臺幣壹仟元折算壹日。
    事實及理由
一、按本件被告張俊淵犯為死刑、無期徒刑、最輕本刑3年以上
    有期徒刑以外之罪，亦均非屬高等法院管轄之第一審案件，
    其於審理時先就被訴事實均為有罪之陳述，經告知簡式審判
    程序之旨，並聽取檢察官、被告之意見後，本院依刑事訴訟
    法第273條之1第1項規定裁定進行簡式審判程序，是本案之
    證據調查，依同法第273條之2規定，不受同法第159條第1項
    、第161條之2、第161條之3、第163條之1，及第164條至第1
    70條所規定證據能力認定及調查方式之限制，合先敘明。
二、本件犯罪事實及證據，除證據部分補充：「被告於本院審理
    時之自白」外，其餘犯罪事實及證據均引用附件檢察官起訴
    書之記載。
三、論罪科刑：
(一)核被告所為，係犯刑法第185條之3第1項第1款之駕駛動力交
    通工具而吐氣所含酒精濃度達每公升0.25毫克以上之罪。
(二)本案公訴人以被告前因公共危險案件，經本院以109年度交
    簡字第3228號簡易判決判處有期徒刑6月確定，於民國110年
    1月26日以易科罰金執行完畢等情，有臺灣高等法院被告前
    案紀錄表可佐，主張被告於受徒刑之執行完畢5年以內故意
    再犯本案有期徒刑以上之罪，構成刑法第47條所規定之累犯
    ，且認被告不知悔改，再犯本案，應予以加重其刑等語，而
    就被告構成累犯之前案犯罪紀錄，復經本院於審理時提示予
    被告及檢察官表示意見，被告並表示沒有意見等語（詳本院
    卷第26頁），則關於被告構成累犯之事實既已經本院進行調
    查、辯論程序，自可作為本院是否對被告加重其刑之裁判基
    準。又被告前既因酒後駕車之公共危險案件，經法院判處有
    期徒刑6月確定，其理應產生警惕作用因此自我控管，不再
    觸犯有期徒刑以上之罪。然被告卻於有期徒刑執行完畢後5 
    年內，故意再犯本件相同類型之公共危險罪，足見被告有其
    特別惡性，且前罪之徒刑毫無成效，其對於刑罰之反應力顯
    然薄弱，故認有必要依刑法第47條第1 項之規定加重其刑。
(四)爰審酌被告明知酒後駕車之危險性，竟枉顧法律禁止規範與
    公眾道路通行之安全，於服用酒類後其呼氣酒精濃度達每公
    升0.53毫克之情況下，猶貿然騎乘普通重型機車上路，惟念
    及被告犯後已知坦承犯行，犯後態度尚可，且幸未造成他人
    傷亡之嚴重結果，暨被告自稱高中畢業之智識程度，任工地
    臨時工，月收入約新臺幣3萬元、與妻子、2名幼子同住之家
    庭經濟生活狀況等一切情狀，量處如主文所示之刑，並就有
    期徒刑及併科罰金刑部分，分別諭知易科罰金及易服勞役之
    折算標準，以資懲儆。
據上論斷，應依刑事訴訟法第273 條之1 第1 項、第299 條第1
項前段、第310條之2、第454條第2項，刑法第185 條之3 第1 項
第1 款前段、第47條第1 項、第41條第1 項前段、第42條第3 項
前段，刑法施行法第1 條之1第1項，判決如主文。
本案經檢察官粟威穆提起公訴，檢察官蘇聖涵到庭執行職務。
中　　華　　民　　國　　111 　年　　5 　　月　　31　　日
　　　　　　　　　刑事第八庭    法　官　鄭燕璘
以上正本證明與原本無異
如不服本判決應於收受本判後20日內向本院提出上訴書狀，並應
敘述具體理由。其未敘述上訴理由者，應於上訴期間屆滿後20日
內向本院補提理由書狀（均須按他造當事人之人數附繕本）「切
勿逕送上級法院」。
  　　　　　　　　　　　　　　　書記官　楊玉寧
中　　華　　民　　國　　111 　年　　5 　　月　　31　　日
附錄本案論罪科刑法條全文：
中華民國刑法第185條之3
駕駛動力交通工具而有下列情形之一者，處3年以下有期徒刑，
得併科30萬元以下罰金：
一、吐氣所含酒精濃度達每公升零點二五毫克或血液中酒精濃度
    達百分之零點零五以上。
二、有前款以外之其他情事足認服用酒類或其他相類之物，致不
    能安全駕駛。
三、服用毒品、麻醉藥品或其他相類之物，致不能安全駕駛。
因而致人於死者，處3年以上10年以下有期徒刑，得併科2百萬元
以下罰金；致重傷者，處1年以上7年以下有期徒刑，得併科1百
萬元以下罰金。
曾犯本條或陸海空軍刑法第54條之罪，經有罪判決確定或經緩起
訴處分確定，於十年內再犯第1項之罪因而致人於死者，處無期
徒刑或5年以上有期徒刑，得併科3百萬元以下罰金；致重傷者，
處3年以上10年以下有期徒刑，得併科2百萬元以下罰金。
附件：
             臺灣臺南地方檢察署檢察官起訴書
                                     111年度偵字第7812號
　　被　　　告　張俊淵　男　36歲（民國00年0月00日生）
　　　　　　　　　　　　住○○市○○區○○路0段000巷00號
　　　　　　　　　　　　國民身分證統一編號：Z000000000號
上列被告因公共危險案件，業經偵查終結，認應提起公訴，茲將
犯罪事實及證據並所犯法條分敘如下：
　　　　犯罪事實
一、張俊淵前因公共危險案件，經臺灣臺南地方法院以109年度
    交簡字第3228號判決判處有期徒刑6月確定，甫於民國110年
    1月26日易科罰金執行完畢。
二、詎張俊淵猶不知悛悔，於111年3月20日15時許，在臺南市南
    區同興路某處飲用啤酒1罐後，明知吐氣所含酒精濃度達每
    公升0.25毫克以上者，不得駕駛動力交通工具，猶基於酒後
    駕駛動力交通工具之犯意，於同日17時許，無照騎乘車牌號
    碼000-0000號、屬於動力交通工具之普通重型機車上路。嗣
    行經同市區○○路00號前時，因行車違規為警攔檢，經警發覺
    其滿身酒味，乃於同日17時25分許，對之施以吐氣酒精濃度
    測試，測得其吐氣酒精濃度值達每公升0.53毫克，始悉上情
    。
三、案經臺南市政府警察局第六分局報告偵辦。
　　　　證據並所犯法條
一、證據清單暨待證事實
編號 證據名稱 待證事實 1 被告張俊淵於警詢及偵查中之供述 坦承全部犯罪事實不諱。 2 呼氣酒精濃度測定紀錄表、呼氣酒精測試器檢定合格證書、證號查詢機車駕駛人表、舉發違反道路交通管理事件通知單影本各1紙 全部犯罪事實 
二、論罪說明：
  ㈠核被告張俊淵所為，係犯刑法第185條之3第1項第1款之吐氣
    所含酒精濃度達每公升0.25毫克以上而駕駛動力交通工具罪
    嫌。
  ㈡又被告前受有期徒刑執行完畢後，5年以內故意再犯本件有期
    徒刑以上之罪，有本署刑案資料查註紀錄表1紙在卷可稽，
    為累犯，請依刑法第47條第1項規定加重其刑。
三、依刑事訴訟法第251條第1項提起公訴。
　　此　致
臺灣臺南地方法院
中　　華　　民　　國　 111　　年　　3 　　月　　28　　日
　　                          檢察官  粟  威  穆
本件證明與原本無異
中　　華　　民　　國　 111　　年　　4 　　月　　8 　　日
　　                          書記官  楊  娟  娟
附錄本案所犯法條全文：
中華民國刑法第185條之3
駕駛動力交通工具而有下列情形之一者，處 3 年以下有期徒刑
，得併科 30 萬元以下罰金：
一、吐氣所含酒精濃度達每公升零點二五毫克或血液中酒精濃度
    達百分之零點零五以上。
二、有前款以外之其他情事足認服用酒類或其他相類之物，致不
    能安全駕駛。
三、服用毒品、麻醉藥品或其他相類之物，致不能安全駕駛。
因而致人於死者，處 3 年以上 10 年以下有期徒刑，得併科 2
百萬元以下罰金；致重傷者，處 1 年以上 7 年以下有期徒刑，
得併科 1 百萬元以下罰金。
曾犯本條或陸海空軍刑法第 54 條之罪，經有罪判決確定或經緩
起訴處分確定，於十年內再犯第 1 項之罪因而致人於死者，處
無期徒刑或 5 年以上有期徒刑，得併科 3 百萬元以下罰金；致
重傷者，處 3 年以上 10 年以下有期徒刑，得併科 2 百萬元以
下罰金。